# 固定资产涉及大额搬迁费如何处理

提问人：sunhuchuan0428 时间：2019-12-05 18:28:00
目前公司有一项大型固定资产需要搬迁，大额搬迁费 500 万，这部分搬迁费是计入固定资产还是直接走费用？
如果该固定资产已计提满折旧，该笔搬迁费该如何计呢？
请各位老师详解。

回答人：chenyiwei
一般情况下，原先已达到预定可使用状态的固定资产的搬迁并不会增加其产生未来经济利益流入的能力，因此不满足资本化条件，应在发生时直接予以费用化处理。
如果在集团内部，一项固定资产从 A 公司转移到 B 公司，且搬迁费由 B公司负担，则对于 B 公司单户报表而言，搬迁费属于取得一项固定资产并使之达到预定可使用状态的必要支出，可以资本化计入资产成本。但是，在集团合并报表层面，由于并不是取得新的固定资产，所以搬迁费仍需费用化处理。